# 关于 SPV 公司建设期的增值税的处理

提问人：oyyc2018 时间：2021-12-25 17:55:18
A公司（社会资本方）和B公司牵头成立了项目公司C公司，与政府签了一个污水处理厂的PPP合同，然后C公司又把污水处理厂的建设、设计等公司通过EPC的方式给了D公司。现在想问的是，建设期，如何判断C公司是属于主要责任人还是代理人（准则解释 14 号现在要确认收入了，准则解释 2 号当初不确认）。另外想知道的是，建设期内，对于SPV公司，如果要确认收入的话，对应的增值税销项税是否确认，如何确认，所得税是否确认，如何确认

回答人：chenyiwei
在项目公司自身报表中，也应当基于新收入准则第三十四条的原则考虑其是主要责任人还是代理人，理论上不能仅仅依据项目公司自身是否直接提供了建造服务来判断，但也不能仅仅因为PPP合同中项目公司通常具有法律上的主要责任人身份就认为必定可以采用总额法。个人理解，虽然项目公司是PPP合同中建造和运营服务的首要责任人，但可以参照《中审众环研究 2020 》之“问题2-1-75（联合体牵头方的收入确认是“总额法”还是“净额法”）”中的讨论，对项目公司明显不具备提供建造、运营服务能力，但可以较为容易地将该等责任转嫁给其母公司或其他分包商的情况，考虑将项目公司作为代理人（只是其母公司或者其他分包商向政府方提供基础设施建造服务的载体或通道），按净额法确认收入。但不论如何，不影响其母公司合并报表层面的处理。